Inventaris van het archief van het Directoraat-Generaal Industrie van het Ministerie van Economische Zaken, (1952) 1976-1985 (1997)
Nationaal Archief, Den Haag
- Tekeningen en magnetonband, 11
  - Tekening 2 van 3 behorend bij inventarisnummer 582, 4775
  - Tekening 3 van 3 behorend bij inventarisnummer 582, 4776
  - Tekening behorend bij inventarisnummer 634, 4777
  - Tekening behorend bij inventarisnummer 672, 4778
  - Tekening 1 van 8 behorend bij inventarisnummer 686, 4779
  - Tekening 2 van 8 behorend bij inventarisnummer 686, 4780
  - Tekening 3 van 8 behorend bij inventarisnummer 686, 4781
  - Tekening 4 van 8 behorend bij inventarisnummer 686, 4782
  - Tekening 5 van 8 behorend bij inventarisnummer 686, 4783
  - Tekening 6 van 8 behorend bij inventarisnummer 686, 4784
  - Tekening 7 van 8 behorend bij inventarisnummer 686, 4785
  - Tekening 8 van 8 behorend bij inventarisnummer 686, 4786
  - Tekening behorend bij inventarisnummer 717, 4787
  - Tekening 1 van 3 behorend bij inventarisnummer 834, 4788
  - Tekening 2 van 3 behorend bij inventarisnummer 834, 4789
  - Tekening 3 van 3 behorend bij inventarisnummer 834, 4790
  - Tekening 1 van 2 behorend bij inventarisnummer 899, 4791
  - Tekening 2 van 2 behorend bij inventarisnummer 899, 4792
  - Tekening behorend bij inventarisnummer 1032, 4793
  - Tekening behorend bij inventarisnummer 845, 4794
  - Tekening 1 van 3 behorend bij inventarisnummer 1034, 4795
  - Tekening 2 van 3 behorend bij inventarisnummer 1034, 4796
  - Tekening 3 van 3 behorend bij inventarisnummer 1034, 4797
  - Tekening behorend bij inventarisnummer 885, 4798
  - Tekening 1 van 2 behorend bij inventarisnummer 1159, 4799
  - Tekening 2 van 2 behorend bij inventarisnummer 1159, 4800
  - Tekening behorend bij inventarisnummer 1675, 4801
  - Tekening behorend bij inventarisnummer 749, 4802
  - Tekening 1 van 2 behorend bij inventarisnummer 836, 4803
  - Tekening 2 van 2 behorend bij inventarisnummer 836, 4804
  - Tekening 1 van 2 behorend bij inventarisnummer 837, 4805
  - Tekening 2 van 2 behorend bij inventarisnummer 837, 4806
  - Tekening behorend bij inventarisnummer 530, 4807
  - Tekening 1 van 6 behorend bij inventarisnummer 879, 4808
  - Tekening 2 van 6 behorend bij inventarisnummer 879, 4809
  - Tekening 3 van 6 behorend bij inventarisnummer 879, 4810
  - Tekening 4 van 6 behorend bij inventarisnummer 879, 4811
  - Tekening 5 van 6 behorend bij inventarisnummer 879, 4812
  - Tekening 6 van 6 behorend bij inventarisnummer 879, 4813
  - Tekening 1 van 2 behorend bij inventarisnummer 948, 4814
  - Tekening 2 van 2 behorend bij inventarisnummer 948, 4815
  - Tekening 1 van 2 behorend bij inventarisnummer 1026, 4816
  - Tekening 2 van 2 behorend bij inventarisnummer 1026, 4817
  - Tekening behorend bij inventarisnummer 1117, 4818
  - Tekening 1 van 2 behorend bij inventarisnummer 1179, 4819
  - Tekening 2 van 2 behorend bij inventarisnummer 1179, 4820
  - Tekening behorend bij inventarisnummer 1182, 4821
  - Tekening behorend bij inventarisnummer 2570, 4822
  - Tekening behorend bij inventarisnummer 2451, 4823
  - Tekening behorend bij inventarisnummer 2435, 4824
  - Tekening 1 van 3 behorend bij inventarisnummer 839, 4825
  - Tekening 2 van 3 behorend bij inventarisnummer 839, 4826
  - Tekening 3 van 3 behorend bij inventarisnummer 839, 4827
  - Tekening behorend bij inventarisnummer 898, 4828
  - Tekening behorend bij inventarisnummer 1050, 4829
  - Tekening behorend bij inventarisnummer 1025, 4830
  - Tekening 1 van 2 behorend bij inventarisnummer 1062, 4831
  - Tekening 2 van 2 behorend bij inventarisnummer 1062, 4832
  - Tekening 1 van 2 behorend bij inventarisnummer 1065, 4833
  - Tekening 2 van 2 behorend bij inventarisnummer 1065, 4834
  - Tekening 1 van 2 behorend bij inventarisnummer 1067, 4835
  - Tekening 2 van 2 behorend bij inventarisnummer 1067, 4836
  - Tekening 1 van 8 behorend bij inventarisnummer 829, 4837
  - Tekening 2 van 8 behorend bij inventarisnummer 829, 4838
  - Tekening 3 van 8 behorend bij inventarisnummer 829, 4839
  - Tekening 4 van 8 behorend bij inventarisnummer 829, 4840
  - Tekening 5 van 8 behorend bij inventarisnummer 829, 4841
  - Tekening 6 van 8 behorend bij inventarisnummer 829, 4842
  - Tekening 7 van 8 behorend bij inventarisnummer 829, 4843
  - Tekening 8 van 8 behorend bij inventarisnummer 829, 4844
  - Tekening 1 van 4 behorend bij inventarisnummer 1111, 4845
  - Tekening 2 van 4 behorend bij inventarisnummer 1111, 4846
  - Tekening 3 van 4 behorend bij inventarisnummer 1111, 4847
  - Tekening 4 van 4 behorend bij inventarisnummer 1111, 4848
  - Tekening 1 van 4 behorend bij inventarisnummer 679, 4849
  - Tekening 2 van 4 behorend bij inventarisnummer 679, 4850
  - Tekening 3 van 4 behorend bij inventarisnummer 679, 4851
  - Tekening 4 van 4 behorend bij inventarisnummer 679, 4852
  - Tekening 1 van 4 behorend bij inventarisnummer 3012, 4853
  - Tekening 2 van 4 behorend bij inventarisnummer 3012, 4854
  - Tekening 3 van 4 behorend bij inventarisnummer 3012, 4855
  - Tekening 4 van 4 behorend bij inventarisnummer 3012, 4856
  - Tekening 1 van 2 behorend bij inventarisnummer 2325, 4857
  - Tekening 2 van 2 behorend bij inventarisnummer 2325, 4858
  - Tekening 1 van 3 behorend bij inventarisnummer 1922, 4859
  - Tekening 2 van 3 behorend bij inventarisnummer 1922, 4860
  - Tekening 3 van 3 behorend bij inventarisnummer 1922, 4861
  - Tekening behorend bij inventarisnummer 2721, 4862
  - Tekening behorend bij inventarisnummer 594, 4863
  - Tekening behorend bij inventarisnummer 603, 4864
  - Tekening 1 van 4 behorend bij inventarisnummer 683, 4865
  - Tekening 2 van 4 behorend bij inventarisnummer 683, 4866
  - Tekening 3 van 4 behorend bij inventarisnummer 683, 4867
  - Tekening 4 van 4 behorend bij inventarisnummer 683, 4868
  - Tekening 1 van 5 behorend bij inventarisnummer 756, 4869
  - Tekening 2 van 5 behorend bij inventarisnummer 756, 4870
  - Tekening 3 van 5 behorend bij inventarisnummer 756, 4871
  - Tekening 4 van 5 behorend bij inventarisnummer 756, 4872
  - Tekening 5 van 5 behorend bij inventarisnummer 756, 4873
  - Tekening behorend bij inventarisnummer 787, 4874
  - Tekening 1 van 4 behorend bij inventarisnummer 792, 4875
  - Tekening 2 van 4 behorend bij inventarisnummer 792, 4876
  - Tekening 3 van 4 behorend bij inventarisnummer 792, 4877
  - Tekening 4 van 4 behorend bij inventarisnummer 792, 4878
  - Tekening 1 van 2 behorend bij inventarisnummer 674, 4879
  - Tekening 2 van 2 behorend bij inventarisnummer 674, 4880
  - Tekening behorend bij inventarisnummer 796, 4881
  - Tekening 1 van 2 behorend bij inventarisnummer 850, 4882
  - Tekening 2 van 2 behorend bij inventarisnummer 850, 4883
  - Tekening behorend bij inventarisnummer 873, 4884
  - Tekening 1 van 2 behorend bij inventarisnummer 883, 4885
  - Tekening 2 van 2 behorend bij inventarisnummer 883, 4886
  - Tekening behorend bij inventarisnummer 871, 4887
  - Tekening 1 van 2 behorend bij inventarisnummer 961, 4888
  - Tekening 2 van 2 behorend bij inventarisnummer 961, 4889
  - Tekening 1 van 12 behorend bij inventarisnummer 965, 4890
  - Tekening 2 van 12 behorend bij inventarisnummer 965, 4891
  - Tekening 3 van 12 behorend bij inventarisnummer 965, 4892
  - Tekening 4 van 12 behorend bij inventarisnummer 965, 4893
  - Tekening 5 van 12 behorend bij inventarisnummer 965, 4894
  - Tekening 6 van 12 behorend bij inventarisnummer 965, 4895
  - Tekening 7 van 12 behorend bij inventarisnummer 965, 4896
  - Tekening 8 van 12 behorend bij inventarisnummer 965, 4897
  - Tekening 9 van 12 behorend bij inventarisnummer 965, 4898
  - Tekening 10 van 12 behorend bij inventarisnummer 965, 4899
  - Tekening 11 van 12 behorend bij inventarisnummer 965, 4900
  - Tekening 12 van 12 behorend bij inventarisnummer 965, 4901
  - Tekening 1 van 6 behorend bij inventarisnummer 966, 4902
  - Tekening 2 van 6 behorend bij inventarisnummer 966, 4903
  - Tekening 3 van 6 behorend bij inventarisnummer 966, 4904
  - Tekening 4 van 6 behorend bij inventarisnummer 966, 4905
  - Tekening 5 van 6 behorend bij inventarisnummer 966, 4906
  - Tekening 6 van 6 behorend bij inventarisnummer 966, 4907
  - Tekening 1 van 2 behorend bij inventarisnummer 1027, 4908
  - Tekening 2 van 2 behorend bij inventarisnummer 1027, 4909
  - Tekening 1 van 7 behorend bij inventarisnummer 830, 4910
  - Tekening 2 van 7 behorend bij inventarisnummer 830, 4911
  - Tekening 3 van 7 behorend bij inventarisnummer 830, 4912
  - Tekening 4 van 7 behorend bij inventarisnummer 830, 4913
  - Tekening 5 van 7 behorend bij inventarisnummer 830, 4914
  - Tekening 6 van 7 behorend bij inventarisnummer 830, 4915
  - Tekening 7 van 7 behorend bij inventarisnummer 830, 4916
  - Tekening behorend bij inventarisnummer 1137, 4917
  - Tekening 1 van 2 behorend bij inventarisnummer 1148, 4918
  - Tekening 2 van 2 behorend bij inventarisnummer 1148, 4919
  - Tekening behorend bij inventarisnummer 3520, 4920
  - Tekening behorend bij inventarisnummer 1178, 4921
  - Tekening 1 van 2 behorend bij inventarisnummer 3034, 4922
  - Tekening 2 van 2 behorend bij inventarisnummer 3034, 4923
  - Tekening behorend bij inventarisnummer 645, 4924
  - Tekening 1 van 2 behorend bij inventarisnummer 638, 4925
  - Tekening 2 van 2 behorend bij inventarisnummer 638, 4926
  - Tekening behorend bij inventarisnummer 919, 4927
  - Tekening behorend bij inventarisnummer 581, 4928
  - Tekening behorend bij inventarisnummer 801, 4929
  - Tekening 1 van 2 behorend bij inventarisnummer 3356, 4930
  - Tekening 2 van 2 behorend bij inventarisnummer 3356, 4931
  - Tekening behorend bij inventarisnummer 1704, 4932
  - Tekening behorend bij inventarisnummer 964, 4933
  - Tekening 1 van 2 behorend bij inventarisnummer 1058, 4934
  - Tekening 2 van 2 behorend bij inventarisnummer 1058, 4935
  - Tekening 1 van 3 behorend bij inventarisnummer 1152, 4936
  - Tekening 2 van 3 behorend bij inventarisnummer 1152, 4937
  - Tekening 3 van 3 behorend bij inventarisnummer 1152, 4938
  - Tekening behorend bij inventarisnummer 1944, 4939
  - Tekening behorend bij inventarisnummer 2655, 4940
  - Tekening 1 van 2 behorend bij inventarisnummer 692, 4941
  - Tekening 2 van 2 behorend bij inventarisnummer 692, 4942
  - Tekening 1 van 2 behorend bij inventarisnummer 694, 4943
  - Tekening 2 van 2 behorend bij inventarisnummer 694, 4944
  - Tekening behorend bij inventarisnummer 2241, 4945
  - Tekening behorend bij inventarisnummer 2247, 4946
  - Tekening behorend bij inventarisnummer 2639, 4947
  - Tekening 1 van 2 behorend bij inventarisnummer 2477, 4948
  - Tekening 2 van 2 behorend bij inventarisnummer 2477, 4949
  - Tekening behorend bij inventarisnummer 2637, 4950
  - Tekening behorend bij inventarisnummer 3142, 4951
  - Tekening behorend bij inventarisnummer 1039, 4952
  - Tekening behorend bij inventarisnummer 1986, 4953
  - Tekening 1 van 5 behorend bij inventarisnummer 3360, 4954
  - Tekening 2 van 5 behorend bij inventarisnummer 3360, 4955
  - Tekening 3 van 5 behorend bij inventarisnummer 3360, 4956
  - Tekening 4 van 5 behorend bij inventarisnummer 3360, 4957
  - Tekening 5 van 5 behorend bij inventarisnummer 3360, 4958
  - Tekening 1 van 2 behorend bij inventarisnummer 1258, 4959
  - Tekening 2 van 2 behorend bij inventarisnummer 1258, 4960
  - Tekening 1 van 3 behorend bij inventarisnummer 1369, 4961
  - Tekening 2 van 3 behorend bij inventarisnummer 1369, 4962
  - Tekening 3 van 3 behorend bij inventarisnummer 1369, 4963
  - Tekening behorend bij inventarisnummer 1670, 4964
  - Tekening behorend bij inventarisnummer 1249, 4965
  - Tekening behorend bij inventarisnummer 3171, 4966
  - Tekening behorend bij inventarisnummer 3206, 4967
  - Tekening 1 van 5 behorend bij inventarisnummer 1272, 4968
  - Tekening 2 van 5 behorend bij inventarisnummer 1272, 4969
  - Tekening 3 van 5 behorend bij inventarisnummer 1272, 4970
  - Tekening 4 van 5 behorend bij inventarisnummer 1272, 4971
  - Tekening 5 van 5 behorend bij inventarisnummer 1272, 4972
  - Tekening behorend bij inventarisnummer 1211, 4973
  - Tekening 1 van 2 behorend bij inventarisnummer 1068, 4974
  - Tekening 2 van 2 behorend bij inventarisnummer 1068, 4975
  - Tekening behorend bij inventarisnummer 1086, 4976
  - Tekening 1 van 2 behorend bij inventarisnummer 998, 4977
  - Tekening 2 van 2 behorend bij inventarisnummer 998, 4978
  - Tekening 1 van 2 behorend bij inventarisnummer 1113, 4979
  - Tekening 2 van 2 behorend bij inventarisnummer 1113, 4980
  - Tekening behorend bij inventarisnummer 3831, 4981
  - Tekening behorend bij inventarisnummer 1648, 4982
  - Tekening 1 van 3 behorend bij inventarisnummer 1649, 4983
  - Tekening 2 van 3 behorend bij inventarisnummer 1649, 4984
  - Tekening 3 van 3 behorend bij inventarisnummer 1649, 4985
  - Tekening behorend bij inventarisnummer 3015, 4986
  - Tekening 1 van 5 behorend bij inventarisnummer 525, 4987
  - Tekening 2 van 5 behorend bij inventarisnummer 525, 4988
  - Tekening 3 van 5 behorend bij inventarisnummer 525, 4989
  - Tekening 4 van 5 behorend bij inventarisnummer 525, 4990
  - Tekening 5 van 5 behorend bij inventarisnummer 525, 4991
  - Tekening behorend bij inventarisnummer 297, 4992
  - Tekening 1 van 2 behorend bij inventarisnummer 2507, 4993
  - Tekening 2 van 2 behorend bij inventarisnummer 2507, 4994
  - Tekening behorend bij inventarisnummer 549, 4995
  - Tekening behorend bij inventarisnummer 1123, 4996
  - Tekening 1 van 22 behorend bij inventarisnummer 821, 4997
  - Tekening 2 van 22 behorend bij inventarisnummer 821, 4998
  - Tekening 3 van 22 behorend bij inventarisnummer 821, 4999
  - Tekening 4 van 22 behorend bij inventarisnummer 821, 5000
  - Tekening 5 van 22 behorend bij inventarisnummer 821, 5001
  - Tekening 6 van 22 behorend bij inventarisnummer 821, 5002
  - Tekening 7 van 22 behorend bij inventarisnummer 821, 5003
  - Tekening 8 van 22 behorend bij inventarisnummer 821, 5004
  - Tekening 9 van 22 behorend bij inventarisnummer 821, 5005
  - Tekening 10 van 22 behorend bij inventarisnummer 821, 5006
  - Tekening 11 van 22 behorend bij inventarisnummer 821, 5007
  - Tekening 12 van 22 behorend bij inventarisnummer 821, 5008
  - Tekening 13 van 22 behorend bij inventarisnummer 821, 5009
  - Tekening 14 van 22 behorend bij inventarisnummer 821, 5010
  - Tekening 15 van 22 behorend bij inventarisnummer 821, 5011
  - Tekening 16 van 22 behorend bij inventarisnummer 821, 5012
  - Tekening 17 van 22 behorend bij inventarisnummer 821, 5013
  - Tekening 18 van 22 behorend bij inventarisnummer 821, 5014
  - Tekening 19 van 22 behorend bij inventarisnummer 821, 5015
  - Tekening 20 van 22 behorend bij inventarisnummer 821, 5016
  - Tekening 21 van 22 behorend bij inventarisnummer 821, 5017
  - Tekening 22 van 22 behorend bij inventarisnummer 821, 5018
  - Tekening 1 van 26 behorend bij inventarisnummer 824, 5019
  - Tekening 2 van 26 behorend bij inventarisnummer 824, 5020
  - Tekening 3 van 26 behorend bij inventarisnummer 824, 5021
  - Tekening 4 van 26 behorend bij inventarisnummer 824, 5022
  - Tekening 5 van 26 behorend bij inventarisnummer 824, 5023
  - Tekening 6 van 26 behorend bij inventarisnummer 824, 5024
  - Tekening 7 van 26 behorend bij inventarisnummer 824, 5025
  - Tekening 8 van 26 behorend bij inventarisnummer 824, 5026
  - Tekening 9 van 26 behorend bij inventarisnummer 824, 5027
  - Tekening 10 van 26 behorend bij inventarisnummer 824, 5028
  - Tekening 11 van 26 behorend bij inventarisnummer 824, 5029
  - Tekening 12 van 26 behorend bij inventarisnummer 824, 5030
  - Tekening 13 van 26 behorend bij inventarisnummer 824, 5031
  - Tekening 14 van 26 behorend bij inventarisnummer 824, 5032
  - Tekening 15 van 26 behorend bij inventarisnummer 824, 5033
  - Tekening 16 van 26 behorend bij inventarisnummer 824, 5034
  - Tekening 17 van 26 behorend bij inventarisnummer 824, 5035
  - Tekening 18 van 26 behorend bij inventarisnummer 824, 5036
  - Tekening 19 van 26 behorend bij inventarisnummer 824, 5037
  - Tekening 20 van 26 behorend bij inventarisnummer 824, 5038
  - Tekening 21 van 26 behorend bij inventarisnummer 824, 5039
  - Tekening 22 van 26 behorend bij inventarisnummer 824, 5040
  - Tekening 23 van 26 behorend bij inventarisnummer 824, 5041
  - Tekening 24 van 26 behorend bij inventarisnummer 824, 5042
  - Tekening 25 van 26 behorend bij inventarisnummer 824, 5043
  - Tekening 26 van 26 behorend bij inventarisnummer 824, 5044
  - Tekening behorend bij inventarisnummer 2441, 5045
  - Tekening behorend bij inventarisnummer 1156, 5046
  - Tekening behorend bij inventarisnummer 957, 5047
  - Tekening behorend bij inventarisnummer 1070, 5048
  - Tekening behorend bij inventarisnummer 786, 5049
  - Tekening 1 van 2 behorend bij inventarisnummer 4359, 5050
  - Tekening 2 van 2 behorend bij inventarisnummer 4359, 5051
  - Tekening behorend bij inventarisnummer 4358, 5052
  - Tekening 1 van 2 behorend bij inventarisnummer 1074, 5053
  - Tekening 2 van 2 behorend bij inventarisnummer 1074, 5054
  - Tekening behorend bij inventarisnummer 623, 5055
  - Tekening 1 van 3 behorend bij inventarisnummer 1918, 5056
  - Tekening 2 van 3 behorend bij inventarisnummer 1918, 5057
  - Tekening 3 van 3 behorend bij inventarisnummer 1918, 5058
  - Tekening 1 van 2 behorend bij inventarisnummer 2888, 5059
  - Tekening 2 van 2 behorend bij inventarisnummer 2888, 5060
  - Tekening behorend bij inventarisnummer 2276, 5061
  - Tekening behorend bij inventarisnummer 858, 5062
  - Tekening 1 van 2 behorend bij inventarisnummer 1044, 5063
  - Tekening 2 van 2 behorend bij inventarisnummer 1044, 5064
  - Tekening 1 van 2 behorend bij inventarisnummer 1820, 5065
  - Tekening 2 van 2 behorend bij inventarisnummer 1820, 5066
  - Magnetonband behorend bij inventarisnummer 2162, 5067